【裁判字號】    90,聲再,439
【裁判日期】    900919
【裁判案由】    聲請再審
【裁判全文】
臺灣高等法院刑事裁定                              九十年度聲再字第四三九號
    再審聲請人
    即受判決人    甲○○
右列聲請人因竊盜等案件，對於本院八十九年度上易字第四七四０號中華民國九十年
七月二十日確定判決（臺灣桃園地方法院八十九年度易字第二二二號、起訴案號：臺
灣桃園地方法院檢察署八十八年度偵字第一七一五一號），聲請再審，本院裁定如左
：
    主  文
再審之聲請駁回。
    理  由
一、聲請意旨詳再審聲請狀所載（如附件）。
二、按刑事訴訟法第四百二十一條規定，不得上訴於第三審法院之案件，其經第二審
    法院確定之有罪判決，就足生影響於判決之重要證據漏未審酌，得聲請再審。惟
    所謂「足生影響於判決之重要證據漏未審酌」者，係指該證據業經法院予以調查
    或經聲請調查而未予調查，致於該確定判決中漏未加以審認，而該證據如經審酌
    ，則足生影響於該判決之結果，而為被告有利之判決而言。如當事人所提出之證
    據，縱加以審酌，仍不足以生影響於該判決結果者，或法院已加以調查，而本於
    論理法則、經驗法則，而為證據之取捨，不採為被告有利之認定者，則均不得據
    為再審之理由。更進言之，所謂漏未審酌乃指第二審判決前已發現而提出之證據
    ，未予審酌而言，苟被捨棄之證據，已於理由內敘明其捨棄之理由者，即非漏未
    審酌。又所謂重要證據，必須該證據已足認定受判決人應受無罪、或免訴、或輕
    於原審所認定之罪名方可，如不足以推翻原審所認定罪刑之證據，即非足生影響
    於原判決之重要證據。
三、經查：(一)聲請意旨所指關於聲請人駕駛「不詳車號自小客車」，未加以調查顯有
    重要證據漏未審酌之違法云云。然依原確定判決於理由欄壹、一之第(二)點中敘明
    「被告甲○○於警訊、偵查中供承伊是被林傳揚所迫載丁啟文、黎俊良二人去竊
    車．．．．。」，則聲請人既確曾駕駛自小客車搭載同案被告丁啟文、黎俊良竊
    車，聲請人主張原確定判決未調查該「不詳車號自小客車」，難認此有足以動搖
    原確定判決所認定事實之重要證據漏未審酌之情形。(二)聲請意旨另以原確定判決
    未審酌被告被林傳揚所迫而開車是否真實，亦屬重要證據漏未審酌云云。惟查，
    該部份於原判決理由欄壹、一、(二)已詳予斟酌，此觀之原確定判決自明。況被告
    確曾搭載同案被告丁啟文、黎俊良竊車之事實既屬為真，則被告究係受林傳揚所
    迫而開車，而處於間接正犯之工具地位？甚或以共同犯罪實現構成要件之正犯故
    意？亦或僅以幫助犯之共犯意思自居？實屬應於審判期日調查之證據未予調查，
    乃得否聲請非常上訴問題，尚非再審所得救濟。聲請人於此之主張，亦不符合再
    審之事由。(三)至聲請意旨以「原審認定被告向同案被告林傳揚談租房子事不足採
    ，係因被告甲○○達稱伊係聽朋友說林傳揚有房子出租，而同案被告林傳揚卻說
    房子有貼出租廣告，雙方說法不一致因無可取。」此與認定聲請人與同案被告丁
    啟文、林傳揚於加重竊盜犯行有無犯意聯絡及行為分擔，不生影響，聲請人於此
    遽謂原判決亦屬重要證據漏未審酌，顯有誤解。
四、綜上所述，聲請意旨所舉之各項事由，或為再審聲請人主觀判斷及避就之詞，顯
    不足以動搖原確定判決，或為就原確定判決所認定之事實及證據之取捨，重複為
    爭執，非屬原確定判決對上開證據未予審酌，且採證有無違法，亦非再審程序所
    得救濟。職此，聲請人依刑事訴訟法第四百二十一條聲請再審，為無理由，應予
    駁回。
據上論斷，應依刑事訴訟法第四百三十四條第一項規定，裁定如主文。
中      華      民      國    九十    年      九      月      十九      日
                              臺灣高等法院刑事第二十一庭
                                  審判長法  官  葉  騰  瑞
                                        法  官  黃  國  忠
                                        法  官  江  國  華
右正本證明與原本無異。
不得抗告。
                                        書記官  吳  碧  玲
中      華      民      國      九十     年     九    月    二十一      日


司法院資訊處製作；財團法人民間司法改革基金會備份。
